臺灣臺北地方法院刑事附帶民事訴訟判決
111年度審附民字第1374號
原      告  許舜傑
被      告  萬思妤
上列被告因本院110年度審訴字第1928號詐欺案件，經原告提起
刑事附帶民事訴訟，本院判決如下：
    主      文
原告之訴及假執行之聲請均駁回。
    事實及理由
一、原告方面：如附件刑事附帶民事起訴狀所載。
二、被告方面：被告萬思妤未為任何聲明或陳述，亦未提出任何
    書狀。
三、按法院認為原告之訴不合法者，應以判決駁回之，刑事訴訟
    法第502條第1項定有明文。次按同法第487條第1項所定附帶
    民事訴訟之被告，除刑事被告外，固兼及於依民法負損害賠
    償責任之人。惟所謂「依民法負賠償責任之人」，係指該刑
    事案件中依民法規定應負賠償責任之人而言。故刑事附帶民
    事訴訟之原告所主張之共同加害人，必以在刑事訴訟程序中
    經認定係共同侵權行為之人，始得謂為依民法負賠償責任之
    人，否則對之提起是項附帶民事訴訟，即難謂合法（最高法
    院104年度台附字第10號判決意旨參照）。
四、經查：
　㈠原告起訴主張遭詐騙集團施用詐術陷於錯誤後，匯入款項至
    指定帳戶【即被告萬思妤所申設中華郵政灣仔內郵局（700
    ）-00000000000000號帳戶】，旋遭共同被告葉東鴻提領並
    上繳予該詐騙集團上游成員，而共同被告葉東鴻就此所涉加
    重詐欺犯行，既經臺灣臺北地方檢察署檢察官以110年度偵
    字第24625號、第25598號、第25692號、第26162號、第2705
    1號、第27240號、第27288號、第28419號起訴，故認被告萬
    思妤、共同被告葉東鴻應就原告所受損害負連帶損害賠償責
    任等語。
　㈡惟，本件附帶民事訴訟所依附之刑事訴訟程序即本院110年度
    審訴字第1928號詐欺等案件（下稱本案刑事案件），係認定
    葉東鴻與詐欺集團其他成員共同對原告為加重詐欺、洗錢等
    犯行，至萬思妤提供帳戶是否涉犯幫助詐欺、幫助洗錢等罪
    嫌，則未據檢察官在本案刑事案件中起訴，本院審理後，亦
    未認定萬思妤提供詐騙人頭帳戶部分之犯罪事實，揆諸前揭
    說明，本案刑事案件既未認定被告萬思妤對原告有共同加害
    行為，則其在本件附帶民事訴訟即非依民法負賠償責任之人
    ，原告自亦無從就被告萬思妤所為，請求其與共同被告葉東
    鴻負連帶賠償責任。
　㈢準此，原告對被告萬思妤提起本件刑事附帶民事訴訟，難謂
    合法，自應予駁回；其假執行之聲請，亦失所附麗，應併予
    駁回。
　㈣又本院所為此程序性駁回判決，尚無礙於原告另循民事訴訟
    途徑提起民事訴訟之權，是原告仍得依法另行對被告萬思妤
    提起民事訴訟，附此敘明。
五、應依刑事訴訟法第502條第1項，判決如主文。
中　　華　　民　　國　　111 　年　　6 　　月　　28　　日
　　　　　　　　　刑事第二十一庭審判長法　官　程克琳
  　　　　　　　　　　　　　　　　　　法　官　倪霈棻
  　　　　　　　　　　　　　　　　　　法　官　歐陽儀
上正本證明與原本無異。
對本判決如不服非對刑事判決上訴時不得上訴並應於送達後20日
內，向本院提出上訴狀。因疫情而遲誤不變期間，得向法院聲請
回復原狀。
                                      書記官  程于恬
中　　華　　民　　國　　111 　年　　6 　　月　　28　　日